臺灣嘉義地方法院刑事判決　　　　　　　　　　　　　九十三年度易字第二二八號
　　公　訴　人　臺灣嘉義地方法院檢察署檢察官
　　被　　　告　丁○○
右列被告因竊盜案件，經檢察官提起公訴（九十三年度偵緝字第三九五號），由本院
合議庭裁定由受命法官獨任行簡式審判程序審理後，判決如左：
    主  文
丁○○連續於夜間侵入住宅竊盜，處有期徒刑柒月。
    事  實
一、丁○○因缺錢花用，竟基於意圖為自己不法所有之概括犯意，自九十三年五月三
    日上午十時三十分許起，至同年五月七日下午一時許止，連續於如附表所示之犯
    罪時間、犯罪地點及犯罪方法竊取如附表所示被害人所有如附表所示之財物，得
    手後據為己有並留供己用（如附表編號三所示之竊盜犯行係未遂）。嗣於如附表
    所示之查獲時間及地點為警查獲，而偵悉全情。
二、案經甲○○、乙○○、洪萬褔及丙○○訴由嘉義縣警察局布袋分局報請臺灣嘉義
    地方法院檢察署檢察官偵查起訴。
    理  由
一、程序方面：按除被告所犯為死刑、無期徒刑、最輕本刑為三年以上有期徒刑之罪
    或高等法院管轄第一審案件者外，於法院行準備程序進行中，被告先就被訴事實
    為有罪之陳述時，審判長得告知被告簡式審判程序之旨，並聽取當事人、代理人
    、辯護人及輔佐人之意見後，裁定進行簡式審判程序；且受命法官行準備程序，
    與法院或審判長有同一之權限；又簡式審判程序之證據調查，不受刑事訴訟法第
    一百五十九條第一項、第一百六十一條之二、第一百六十一條之三、第一百六十
    三條之一及第一百六十四條至第一百七十條規定之限制，刑事訴訟法第二百七十
    三條之一第一項、第二百七十九條第二項前段、第二百七十三條之二分別定有明
    文。查本案被告丁○○所犯為死刑、無期徒刑、最輕本刑為三年以上有期徒刑以
    外之罪，且非高等法院管轄第一審之案件，經本院受命法官行準備程序時，被告
    就被訴事實為有罪之陳述後，復經本院合議庭裁定由受命法官獨任行簡式審判程
    序，是其證據之調查，自不受刑事訴訟法第一百五十九條第一項、第一百六十一
    條之二、第一百六十一條之三、第一百六十三條之一及第一百六十四條至第一百
    七十條規定之限制，合先敘明。
二、訊據被告丁○○對於右揭事實均自白不諱，核與如附表所示之被害人甲○○、乙
    ○○、洪萬褔、丙○○於警訊或偵查中指訴之情節相符（分別見警卷第四至八頁
    ；偵查卷第七、八頁），並有贓物認領保管單、刑案現場測繪圖各一紙及被告為
    警查獲後所拍攝之現場照片九幀等在卷足稽（見警卷第九至一五頁），堪認被告
    之自白核與事實相符，足以採信。本件事證明確，被告犯行堪予認定。至公訴意
    旨認被告於如附表編號一所示之竊盜犯行，尚竊取如附表編號一所示被害人之財
    物四千五百元，然為被告堅決否認，本院參酌此部分除被害人之指述外，並無其
    他任何積極證據足資證明被告確有此部分之犯行，根據「罪證有疑，利於被告」
    之證據法則，即難遽為不利被告之認定，是公訴人此部分所指，容有誤會，附此
    敘明。
三、查刑法第三百二十一條第一項第一款之於夜間侵入住宅竊盜罪，乃竊盜罪與侵入
    住宅罪結合後，成為非告訴乃論之罪，無須另論刑法第三百零六條第一項之無故
    侵入住宅罪，先此敘明。是核被告丁○○所為如附表編號一所示犯行，係犯刑法
    第三百二十條第一項之竊盜罪及同法第三百零六條第一項之無故侵入住宅罪；編
    號二所示犯行，係犯刑法第三百二十一條第一項第一款之於夜間侵入住宅竊盜罪
    ；編號三所為則係犯刑法第三百二十條第三項、第一項之竊盜未遂罪及同法第三
    百零六條第一項之無故侵入住宅罪。其所犯如附表編號一所示之刑法第三百二十
    條第一項之竊盜罪及同法第三百零六條第一項之無故侵入住宅罪二罪間，與編號
    三所示之刑法第三百二十條第三項、第一項之竊盜未遂罪及同法第三百零六條第
    一項之無故侵入住宅罪二罪間，均有方法結果之牽連關係，均應依刑法第五十五
    條之規定，就如附表編號一及編號三，各從一重之竊盜罪及竊盜未遂罪處斷。又
    被告先後多次為如附表編號一至三所示之竊盜、加重竊盜犯行，均時間緊接，所
    犯構成要件相同，雖有既遂、未遂之分，仍均係基於概括之犯意反覆為之，應依
    連續犯之規定論以於夜間侵入住宅竊盜罪一罪，並依法加重其刑。爰審酌被告年
    輕力壯，四肢健全、正值壯年，有完全之謀生能力，竟不思進取，及其目的、竊
    盜之手段、所竊得財物之價值、犯罪所生之損害、犯罪後之態度等一切情狀，量
    處如主文所示之刑，以示懲儆。
據上論斷，應依刑事訴訟法第二百九十九條第一項前段、第二百七十三條之一第一項
，刑法第五十六條、第三百二十一條第一項第一款、第三百二十條第三項、第一項、
第三百零六條第一項、第五十五條，罰金罰鍰提高標準條例第一條前段，判決如主文
。
本案經檢察官古富祺到庭執行職務。
中      華      民      國    九十三    年     十二     月    三十一    日
                                臺灣嘉義地方法院刑事第五庭
                                        法  官  黃  仁  勇
右正本證明與原本無異。
如不服本判決，應於判決送達後十日內向本院提出上訴狀（應附繕本）。
中      華      民      國    九十三    年     十二     月    三十一    日
                                        書記官  吳  明  蓉
附錄本判決論罪科刑法條全文：
(1)刑法第三百二十條：
意圖為自己或第三人不法之所有，而竊取他人之動產者，為竊盜罪，處五年以下有期
徒刑、拘役或五百元以下罰金。
意圖為自己或第三人不法之利益，而竊佔他人之不動產者，依前項之規定處斷。
前二項之未遂犯罰之。
(2)刑法第三百二十一條：
犯竊盜罪而有左列情形之一者，處六月以上五年以下有期徒刑：
一、於夜間侵入住宅或有人居住之建築物、船艦或隱匿其內而犯之者。
二、毀越門扇、牆垣或其他安全設備而犯之者。
三、攜帶兇器而犯之者。
四、結夥三人以上而犯之者。
五、乘火災、水災或其他災害之際而犯之者。
六、在車站或埠頭而犯之者。
前項之未遂犯罰之。
(3)刑法第三百零六條：
無故侵入他人住宅、建築物或附連圍繞之土地或船艦者，處一年以下有期徒刑、拘役
或三百元以下罰金。
無故隱匿其內，或受退去之要求而仍留滯者，亦同。
附表：
┌─┬───┬────┬───┬──────┬────┬────────┐
│編│犯  罪│犯    罪│被害人│竊 得 財 物 │查獲之時│  犯 罪 方 法   │
│號│時  間│地    點│      │（數量、新台│間及地點│                │
│  │      │        │      │幣）        │        │                │
├─┼───┼────┼───┼──────┼────┼────────┤
│  │九十三│嘉義縣布│甲○○│短褲一條（內│九十三年│趁被害人上開住處│
│  │年五月│袋鎮中安│      │有皮包一只及│五月七日│後門未上鎖之際，│
│  │三日上│里七鄰頂│      │國民身分證、│下午一時│於日間無故侵入被│
│  │午十時│厝十五號│      │駕駛執照、健│四十五分│害人上開住處行竊│
│一│三十分│        │      │保卡各一張）│許，在嘉│得手。          │
│  │許    │        │      │            │義縣布袋│                │
│  │      │        │      │            │鎮中安里│                │
│  │      │        │      │            │十九鄰十│                │
│  │      │        │      │            │一號統一│                │
│  │      │        │      │            │超商內  │                │
├─┼───┼────┼───┼──────┼────┼────────┤
│  │九十三│嘉義縣布│乙○○│現金九千八百│同右    │趁被害人上開住處│
│  │年五月│袋鎮西安│      │元          │        │後門未上鎖之際，│
│二│四日晚│里過溝西│      │            │        │於夜間無故侵入被│
│  │上十一│勢二十六│      │            │        │害人上開住處行竊│
│  │時許  │號      │      │            │        │得手。          │
├─┼───┼────┼───┼──────┼────┼────────┤
│  │九十三│嘉義縣布│洪萬褔│未遂        │同右    │趁被害人上開住處│
│  │年五月│袋鎮東安│      │            │        │大門未上鎖之際，│
│  │七日下│里十二鄰│      │            │        │於日間無故侵入被│
│三│午一時│過溝東勢│      │            │        │害人上開住處客廳│
│  │許    │頭七十六│      │            │        │，正欲徒手開啟辦│
│  │      │號      │      │            │        │公桌抽屜行竊時，│
│  │      │        │      │            │        │為被害人之媳婦胡│
│  │      │        │      │            │        │淑如發覺報警而未│
│  │      │        │      │            │        │得逞。          │
└─┴───┴────┴───┴──────┴────┴────────┘
